臺灣臺南地方法院刑事判決　　　　　　94年度交簡上字第65號
　　上　訴　人　丙○○
　　即　被　告
　　選任辯護人　蔡信泰律師
上列上訴人因公共危險案件，不服本院94年度交簡字第681號中
華民國94年4月18日第一審判決（聲請簡易判決處刑案號：臺灣
臺南地方法院檢察署94年度偵字第143號）提起上訴，本院管轄
之第二審合議庭判決如下：
    主  文
上訴駁回。
    事  實
一、丙○○於民國93年11月11日晚間22時28分許，駕駛車號ＴＶ
    ─0078號自小客車，沿臺南市○○區○○路由東向西行駛，
    途經該路與北門路口，與乙○○騎乘之車牌ＴＲ6─919號重
    機車發生碰撞，致乙○○受有多處上下肢擦挫傷（過失傷害
    部分，業據乙○○撤回告訴），詎丙○○未採取救護措施，
    基於肇事逃逸之犯意隨即駛離現場，將乙○○棄置車禍現場
    ，嗣經警據報後，循線於翌日晚間查獲。
二、案經臺南市警察局第二分局報請臺灣臺南地方法院檢察署檢
    察官偵查後聲請簡易判決處刑。
    理  由
一、訊據被告丙○○固坦承有於前開時、地駕車肇事，並致證人
　　乙○○倒地受傷之事實不諱，惟矢口否認有何肇事逃逸犯行
　　，辯稱：發生車禍後，伊有下車查看，並無發現乙○○身上
    有流血之處，亦詢問乙○○有沒有怎麼樣，當時乙○○戴口
    罩無出聲，僅揮手表示無礙，伊認為被害人沒有受傷，伊才
    駕車離去，被告確實未聽到證人王正瑋在後追趕叫停聲，其
    並無肇事逃逸，況車子係被乙○○從後撞擊，對肇事並無過
    失云云。經查：
（一）本件證人乙○○確因本件車禍受有如事實欄所載之傷害，
      此有新樓醫院診斷證明書一紙及道路交通事故現場圖、調
      查報告表(一)、(二)各一紙、現場及車輛照片15幀附卷可參。
（二）證人乙○○於偵訊時具結後證稱：「…我人倒地時對方即
      被告丙○○有馬上停車並下車詢問我有無怎樣，我只有搖
      頭並沒有回答後，對方就駕車離開，期間不到一分，那時
      候很痛無法開口說話，當時有路人及我同學王正瑋叫對方
      不要離開，但對方是往南門路駛離，王正偉還在後面用跑
      的追趕丙○○的車子。」（詳見94年1月14日訊問筆錄）
      。
（三）證人王正瑋於偵訊時具結後證稱：「…一開始我並不知道
      丙○○是肇事者，等丙○○上車駕車離開，我才知道他是
      肇事者，我就用跑的追他的車子，我就叫「喂」阻止他開
      走…」（詳見94年3月3日訊問筆錄）。
（四）又被告自小客車右後車門與證人乙○○所騎乘之車牌ＴＲ
      6—919號重機車發生碰撞並致被害人因而跌倒之情，被告
      於警、偵訊及本院審查時均自承知悉，況兩車撞擊後，被
      告自小客車右後車門及證人乙○○騎乘之機車，均嚴重變
      形，此有警詢照片9紙（編號5至13）附卷足參，顯見兩車
      之撞擊力之大，再者證人乙○○於撞擊後倒地不起，此為
      被告所不否認，從外觀上亦得以辨識腿部之傷勢，此除經
      證人王正瑋證述外，並有警訊照片編號5、14附卷足參，
      足認被告確有駕駛小客車，與證人乙○○發生車禍事故，
      致證人乙○○受傷後，未留候現場處理即逕行離去之犯行
      。
（五）雖被告辯稱：車子係被乙○○從後撞擊，對肇事並無過失
      云云。按刑法第185條之4之肇事致人死傷逃逸罪，以處罰
      肇事後逃逸之駕駛人為目的，俾促使駕駛人於肇事後能對
      被害人即時救護，以減少死傷，是該罪之成立祇以行為人
      有駕駛動力交通工具肇事，致人死傷而逃逸之事實為已足
      ，至行為人之肇事有否過失，則非所問（最高法院93年度
      台上字第55 99號）。是以，被告就本件車禍事故，縱無
      任何過失，既已導致證人乙○○受傷，被告均應在現場妥
      善處理並察看對方傷勢，或是將被害人送醫，或是報警處
      理，斷不應不留任何聯絡方式即駕車離去現場。況依卷附
      台南市○○○道路交通事故初步分析研判表，道路交通事
      故現場圖照片所示二車之行向、受損位置，參酌被告及證
      人之供述，被告顯因轉彎車未讓直行車先行致發生車禍，
      是被告於本件車禍之發生亦非無過失。
（六）綜上，被告於肇事後未對證人乙○○施加救護或通知警方
      前來處理，即駕駛肇事自小客車逃逸之犯行，事證明確，
      前開所辯之詞，無非事後卸責之詞，自不足採信。
三、核被告所為，係犯刑法第185條之3駕駛交通工具肇事逃逸罪
    。原審以被告罪證明確，依刑事訴訟法第449條第1項前段、
    第454條第2項、刑法第185條之4、第41條第1項前段、罰金
    罰鍰提高標準條例第2條，判處被告有期徒刑6月，並諭知如
    易科罰金，以300元折算1日，本院經核原判決認事用法，並
    無不合，量刑亦屬妥適，被告上訴意旨指摘原判決量刑過重
    ，提起上訴，尚無理由，應予駁回。另被告雖於本院審理時
    請求給予緩刑之宣告，然本院斟酌被告於司法審理過程，並
    未坦承犯行表明悔意，將一切過錯加諸於證人乙○○及被告
    犯罪之動機、目的、手段、智識程度等一切情狀，仍應維持
    原判決，不予緩刑之宣告，以儆效尤。
據上論斷，應依刑事訴訟法第455條之1、第1項、第3項、368條
，判決如主文。
本案經檢察官甲○○到庭執行職務。
中　　華　　民　　國　　94　　年　　8 　　月　　25　　日
                  刑事第十庭    審判長法  官　鄭文琪
                                      法  官　林中如
                                      法  官　蔡奇秀
右正本證明與原本無異。
本件不得上訴。
                              　　　　書記官  黃瓊蘭
中　　華　　民　　國　　94　　年　　8 　　月　　26　　日
附錄本案論罪科刑法條全文：
中華民國刑法第185條之4
駕駛動力交通工具肇事，致人死傷而逃逸者，處6月以上5年以下
有期徒刑。
